臺灣桃園地方法院刑事判決　　　　　　　95年度訴字第1137號
公　訴　人　臺灣桃園地方法院檢察署檢察官
被　　　告　乙○○
　　　　　　　　　　號
　　　　　　丙○○
　　　　　　　　　　號
上列被告等因偽證等案件，經檢察官提起公訴（94年度偵字第19
594 、21288號、95年度偵字第5777號），本院判決如下︰
    主  文
乙○○、丙○○均無罪。
    理  由
一、按被告以外之人於審判外之言詞或書面陳述，除法律有規定
    者外，不得作為證據；被告以外之人於偵查中向檢察官所為
    之陳述，除顯有不可信之情況者外，得為證據；被告以外之
    人於審判外之陳述，雖不符前4 條之規定，而經當事人於審
    判程序同意作為證據，法院審酌該言詞陳述或書面陳述作成
    時之情況，認為適當者，亦得為證據；當事人、代理人或辯
    護人於法院調查證據時，知有第159 條第1 項不得為證據之
    情形，而未於言詞辯論終結前聲明異議者，視為有前項之同
    意。刑事訴訟法第159 條第1 項、第159 條之1 第2 項、第
    159 條之5 就此分別定有明文。經查：
  (一)證人戊○○、丁○○、王淵德、陳水珍於偵查中向檢察官所
    為之陳述，均屬被告以外之人於審判外所為之陳述，為傳聞
    證據，惟現階段刑事訴訟法規定檢察官代表國家偵查犯罪、
    實施公訴，依法其有訊問被告、證人及鑑定人之權，證人、
    鑑定人且須具結，而實務運作時，檢察官偵查中向被告以外
    之人所取得之陳述，原則上均能遵守法律規定，不致違法取
    供，其可信度極高，是以，刑事訴訟法於92年2 月6 日修正
    時，即為兼顧理論與實務，以該法第159 條之1 第2 項規定
    ，除顯有不可信之情況者外，得為證據（參考刑事訴訟法第
    159 條之1 立法理由）。審酌上開證人4 人於偵查中向檢察
    官所為之證述，並非違法取得，且無顯有不可信之情形，本
    院即應認上開證人4 人於偵查中向檢察官所為之證述，可作
    為本案證據。
  (二)證人即同案被告乙○○於94年2 月23日偵查中向檢察官所為
    之陳述，亦屬被告丙○○以外之人於審判外所為之陳述，為
    傳聞證據，揆諸上述(一)所載立法理由，本院審酌證人乙○○
    上揭於偵查中經具結後向檢察官所為之證述，並非違法取得
    ，且無顯有不可信之情形，本院即應認該項證據亦可作為本
    案證據。
  (三)另，證人甲○○於司法警察調查時所為之陳述，及於偵查中
    以告訴人、告發人身分向檢察官所為之陳述，均屬被告以外
    之人於審判外之陳述，依上開刑事訴訟法第159 條第1 項規
    定，原則上不得作為證據，惟被告2 人於準備程序中就上開
    證據之證據能力均不爭執，迄本院言詞辯論終結前亦未就上
    開證據之證據能力聲明異議，且本院審酌上開證據並非公務
    員違法取得，亦無證據力明顯過低之情形，復經本院於審判
    期日就上開證據進行調查、辯論，依法自有證據能力，均得
    作為本案證據。
  (四)另卷附裝潢合約書、估價單、裝潢工程切結書、亞曼尼社區
    住戶裝潢管理辦法、設計圖、存證信函、甲○○提出之照片
    4 幀、山石公司訴請甲○○給付之支付命令聲請狀、本院支
    付命令、丙○○所提以「袁立韋」名義訂閱的雜誌等文書資
    料、臺北地方法院臺北簡易庭93年北簡6662號民事宣示判決
    筆錄等證據，業經被告2 人於本院準備程序中，就上開證據
    表示同意接受調查，迄本院言詞辯論終結前未就上開證據之
    證據能力聲明異議，且本院審酌上開證據並非公務員違法取
    得，亦無證據力明顯過低之情形，復經本院於審判期日就上
    開證據進行調查、辯論，依法自有證據能力，均得作為本案
    證據。
二、公訴意旨略以：被告乙○○已知於民國93年2 月12日，持鑰
    匙進入桃園縣桃園市○○○路200 號10樓甲○○住處，將裝
    潢施工器具及木料搬離，且搬離後未繳還鑰匙，並於當日下
    午又進入上址拍照存證，竟基於偽證之犯意，於臺灣桃園地
    方法院檢察署94年度偵字第3016被告陳兆堯詐欺乙案偵辦中
    ，於94年2 月23日（起訴書誤為「13日」）上午11時11分許
    ，在第八偵查庭，就關於「告訴人說他於93年2 月11日向你
    們公司反應沒有依約施工，你們隔天就將現場撤掉」及「你
    們工人是主動離開」此一於案情有重要關係事項，供前具結
    而為虛偽證述：「不是，是因為甲○○該房子是買給他女朋
    友，但因為吵架，李就自己將鑰匙換掉，我們還有材料拿不
    出來，是透過管理委員會主任協調才取回施工的工具等物」
    ；「不是，是因為他將鑰匙換掉，我們是找管委會的主任來
    ，他女友才願意開門。且我錢都沒有收到我們怎麼會撤工。
    且我們在桃院有提訴訟我們都勝訴。我想可能是他不願意付
    款才故意不讓我們完工」云云。丙○○於93年1 月2 日，在
    桃園縣桃園市○○○路2 段200 號之亞曼尼社區管理服務中
    心，於裝潢工程切結書上偽簽「袁立韋」之名，並持之交付
    予亞曼尼社區管理服務中心之保全人員，足以生損害於袁立
    韋，因認被告乙○○涉有刑法第168 條之偽證罪嫌，及被告
    丙○○涉有刑法第217 條之偽造署押罪嫌、第216 條、第21
    0 條之行使偽造私文書罪嫌。
三、按犯罪事實應依證據認定之，無證據不得認定犯罪事實，刑
    事訴訟法第154 條第2 項定有明文。又不能證明被告犯罪者
    ，應諭知無罪之判決，刑事訴訟法第301 條第1 項亦定有明
    文。復查刑事訴訟法第161 條第1 項規定：檢察官就被告犯
    罪事實，應負舉證責任，並指出證明之方法。因此，檢察官
    對於起訴之犯罪事實，應負提出證據及說服之實質舉證責任
    。倘其所提出之證據，不足為被告有罪之積極證明，或其闡
    明之證明方法，無從說服法官以形成被告有罪之心證，基於
    無罪推定之原則，自應為被告無罪判決之諭知。又被告在被
    判罪確定之前，應被推定為無罪及被告並無自證無罪之義務
    ，均為刑事訴訟之基本原則，被告否認犯罪所持之辯解，縱
    無可取，仍不得因此資以為反證其犯罪之論據（最高法院87
    年度台上字第3471號判決意旨參照）。次按，刑法第168 條
    規定證人依法作證時，必須對於案情有重要關係之事項，為
    虛偽之陳述，始負偽證罪之責，所謂於案情有重要關係之事
    項，係指該事項之有無，足以影響於裁判之結果者而言，蓋
    證人就此種事項為虛偽之陳述，則有使裁判陷於錯誤之危險
    ，故以之為偽證罪，而科以刑罰，苟其事項之有無，與裁判
    之結果無關，僅因其陳述之虛偽，而即對之科刑未免失之過
    酷，是以上開法條加此特別構成要件，以限定虛偽陳述之範
    圍，與其他立法例對於證人虛偽陳述之結果不設何等區別者
    ，其立法精神自有不同（最高法院29年上字第2341號判例意
    旨參照）。末按，刑法第339 條第1 項之詐欺取財罪，係以
    行為人有不法所有之意圖及施用詐術使人陷於錯誤而交付財
    物為構成要件，是以行為人有無不法所有之意圖及是否施用
    詐術使人陷於錯誤而交付財物，始為詐欺取財罪「於案情有
    重要關係之事項」（最高法院81年度台上字第6598號判決意
    旨參照）。
四、本件公訴人認被告乙○○涉有上開偽證犯行，無非係以告訴
    人甲○○於警詢、偵查中之指訴、證人丁○○、戊○○、陳
    水珍、王淵德於偵查中之證述，及臺灣桃園地方法院檢察署
    檢察官94年度偵字第3016號不起訴處分書1 份，為其主要論
    據。訊據被告乙○○堅決否認有何偽證犯行，辯稱：其確有
    於93年2 月12日上午經工人通知其甲○○把委託山石公司裝
    潢之房屋鑰匙換掉，工人無法進入施工乙事後，其於同日上
    午11時許前往亞曼尼社區，戊○○跟其說甲○○已把鑰匙換
    掉，通知其不能進去施工，但因工人的工具全部在屋內，故
    由戊○○幫其找到甲○○之女友丁○○後，由丁○○拿鑰匙
    開門，丁○○在其到場後沒多久，便拿鑰匙打開甲○○委託
    裝潢之房屋大門，其等進入房屋後，只搬完工人之工具就離
    開；下午，其又到施工現場拍攝施工進度，拍照時也是找丁○○來開門，因該戶已經施工了三分之二的木作工程等語，
    其於94年2 月23日因陳兆堯涉犯詐欺案件作證時，是據實陳
    述，並非偽證等語。經查：
  (一)甲○○於93年2 月間就其位於桃園縣桃園市○○○路200 號
    10樓之房屋，委託山石公司裝潢，嗣甲○○於93年2 月12日
    有更換上址門鎖乙節，被告乙○○、丙○○與證人甲○○對
    此均不爭執。又，被告乙○○曾於94年2 月23日上午11時11
    分，因檢察官偵查案外人陳兆堯（即山石公司負責人）涉犯
    詐欺案件行訊問時，到場於供前具結後，證稱：「（問：告
    訴人說他於93年2 月11日向你們公司反應沒有依約施工，你
    們隔天就將現場撤掉？）不是，是因為甲○○該房子是買給
    他女朋友，但因為吵架，李就自己將鑰匙換掉，我們還有些
    材料拿不出來，是透過管理委員會主任協調才取回施工的工
    具等物。」，及「（問：你們工人是主動離開？）不是，是
    因為他將鑰匙換掉，我們是找管委會的主任來，他女友才願
    意開門。且我錢都沒有收到，我們怎麼可能會撤工。且我們
    在桃院有提訴訟我們都勝訴。我想可能是他不願意付款才故
    意不讓我們完工。」等語乙節，業經被告乙○○於本院審理
    中就此部分供陳不諱，並有上開94年2 月23日訊問期日筆錄
    及乙○○書立之證人結文1 紙附卷可稽（見臺灣桃園地方法
    院檢察署94年度偵字第3016號卷第8 至10頁），是以，被告
    乙○○確有於上揭時地，在檢察官訊問時供前具結之行為，
    首堪認定。是以，本案就被告乙○○被訴犯罪之部分，所應
    釐清者厥為：被告乙○○上開於偵查中之證述，是否該當於
    刑法第168 條所定「於檢察官偵查時，證人於案情有重要關
    係之事項，供前具結而為虛偽陳述」之構成要件。
  (二)查證人甲○○於93年2 月11日傍晚5 、6 時許，打電話向亞
    曼尼社區之值班保全人員告知其所有之上址房屋暫時不准被
    告進入施工，經該保全人員將此事紀錄於保全交接簿內，並
    於93年2 月12日上午8 時許移交給值班保全人員陳水珍，嗣
    山石公司所僱用之工人於同日上午9 時許至亞曼尼社區保全
    人員櫃臺換證時，陳水珍向工人告知上情，因工人表示在該
    社區內有好幾戶要施工，所以只進去甲○○之房屋內拿工具
    ，不會施工，鑰匙在工頭處，工人便自己進去甲○○之房屋
    ；其後，該社區管理委員會總幹事戊○○於同日上午10時許
    上班後，經陳水珍告知此事，並察看保全交接簿內確有上述
    記載事項，因而逕自前往該社區C 棟10樓之另戶施工房屋內
    ，向山石公司僱用之工人取回甲○○上址房屋之鑰匙及該社
    區之門禁卡後，將房屋鑰匙交給保全人員陳水珍，嗣陳水珍
    受甲○○委託而通知鎖匠前來更換甲○○之上址房屋門鎖完
    畢乙節，業據證人陳水珍於95年1 月18日檢察官偵查訊問中
    具結證述明確（見94年度偵字第19594 號卷第43至44頁），
    及經證人戊○○於95年1 月18日檢察官偵查訊問中及本院審
    理中，先後具結證述綦詳，互核相符。觀諸證人陳水珍、戊○○之上開證述，核與證人甲○○於本院審理中具結所證：
    伊有於93年2 月11日傍晚5 、6 時許，打電話跟值班的保全
    人員說隔天不要讓被告進去施工，因伊認為被告裝潢之內容
    與合約記載有出入，伊希望被告暫停工，伊要再跟被告確認
    裝潢內容，嗣於93年2 月12日中午12時許，伊回到亞曼尼社
    區時，早班保全人員跟伊說上開裝潢的房屋內全部材料、器
    材被搬走，伊聯絡山石公司未果，因伊未攜帶房屋鑰匙，另
    1 支房屋鑰匙又因交給被告他們而未返還，故伊先向埔子派
    出所報案後，因警員建議伊先將施工房屋之大門門鎖換掉，
    故伊於同日下午1 時許請人來更換門鎖，換完門鎖後，伊有
    請戊○○把舊鑰匙拿回來，伊直到當天晚上才拿到，但不清
    楚是否為戊○○親手交付鑰匙給伊等語相符，亦經證人即警
    員王淵德於偵查中證稱：伊到場後只剩下告訴人甲○○在場
    ，是下午的事情，甲○○問可否告侵占，伊不知當時要告誰
    ，伊建議拍照、保留現場、換鎖等語在卷。另證人丁○○於
    本院審理中具結所證：93年2 月12日當天換完鑰匙後約隔1
    、2 個小時，警衛通知伊去幫袁立韋他們開門，袁立韋他們
    說有些東西沒有拿走，伊於下午3 時半左右到現場開門後，
    袁立韋進去之後就在房屋內照相，沒有拿東西，照完相之後
    就走了，伊不清楚當天上午發生之事等語，亦核與證人戊○○於本院審理中所證：伊於93年2 月12日上午10時許向工人
    取回甲○○房屋之鑰匙後，山石公司之工人可能有通知公司
    ，後來山石公司的設計師有到社區，好像是甲○○有報案，
    警察後來有到場，伊到場時警察已經走了，時間大約是在當
    天上午11時至下午1 時間，乙○○帶攝影機過來說要進去甲○○之房屋照相，但因為甲○○他們有報警，鑰匙也被換掉
    ，所以丙○○找伊協調丁○○來開門讓乙○○進去拍照，伊
    便通知丁○○過來開門，當時有伊、乙○○、丁○○進入屋
    內，伊沒有印象乙○○除了照相外有無搬走屋內其他東西等
    語較相符，綜上可認證人陳水珍、戊○○、丁○○及甲○○
    彼此間就93年2 月12日在「亞曼尼社區」內因甲○○委託山
    石公司裝潢房屋而發生糾紛乙事之描述，互核較一致，唯獨
    與被告乙○○之上開辯述內容不相同。審酌證人丁○○雖係
    甲○○之女朋友，但甲○○與山石公司間所簽承攬契約之定
    作人為甲○○本人，並非丁○○，而丁○○與被告2 人間並
    無任何仇恨怨隙，亦無任何民事糾葛存在，則丁○○並無必
    要甘冒偽證重責之風險，而就93年2 月12日當日之情形設詞
    陷害被告2 人之可能，另證人戊○○、陳水珍分別為「亞曼
    尼社區」管理委員會總幹事及93年2 月12日值班保全人員，
    其等與甲○○、丁○○及被告2 人間應無任何利害關係或仇
    恨怨隙存在，其等自無甘冒偽證罪責，刻意附和證人甲○○
    、丁○○所言，而設詞誣陷被告2 人之必要。基此，證人丁○○、戊○○、陳水珍之上開證述，足認與事實相符，均堪
    採信，由此益徵證人甲○○所指：是因為被告僱用之工人先
    進去伊所有之房屋內搬走工具、材料後，鑰匙又沒歸還，伊
    才換鎖等語，並非子虛，尚值採信。至被告乙○○上開所辯
    ，即與證人陳水珍、丁○○、戊○○及甲○○等人之上開證
    述不符，難認其為真實，不足採信。是以，被告乙○○前於
    94 年2月23日上午11時11分，就檢察官偵查案外人陳兆堯涉
    犯詐欺案件行訊問時，到場於供前具結後所為上揭「四、(一)
    」所載之證述，固為虛偽陳述無訛。
  (三)然查，觀諸被告乙○○於94年2 月23日上午11時11分，就檢
    察官偵查案外人陳兆堯涉犯詐欺案件行訊問時，到場於供前
    具結後所為上揭「四、(一)」所載之證述，僅為證述其與被告
    丙○○因山石公司所僱用之工人於93年2 月12日上午到「亞
    曼尼社區」施工時，得知甲○○業於前1 日傍晚5 、6 時許
    致電「亞曼尼社區」值班保全人員，要求不准他人進入上址
    房屋施工之情事後，有無於當日前往甲○○之上址施工房屋
    內取出房屋、材料、其等如何進入房屋等情為證述，均非證
    述關於甲○○與陳兆堯間如何簽訂承攬契約、陳兆堯有無意
    圖為自己不法之所有、陳兆堯有無對甲○○施用詐術、甲○○是否因陳兆堯施用詐術至陷於錯誤而交付財物等關於「陳
    兆堯被訴詐欺取財罪嫌」所應審酌之「於案情有重要關係之
    事項」甚明。
  (四)此外，觀諸檢察官就案外人陳兆堯所涉詐欺取財等罪嫌認定
    應不起訴之理由，主要係認定甲○○無法舉出具體事證證明
    陳兆堯有未依圖設計之事實，僅因個人好惡或喜好，抑或嗣
    後因其與陳兆堯間就施工品質高低之認知有所差距，雙方歧
    見加大，以致於裝潢工程未再繼續進行所致，尚難據此認定
    陳兆堯於訂約之時即存蓄意詐騙甲○○之意，另甲○○就上
    開房屋裝潢工程之接洽、設計乃至施工，均係由山石公司設
    計師袁立韋承辦，甲○○本於信賴關係，經與設計師溝通、
    協調後，始由設計師以其專業背景依據業主喜好而設計、施
    作之情形，合於社會常情，縱雙方未於契約內鉅細靡遺載明
    各類施作細項，而設計不如業主之意或不符其所好者，因甲○○與陳兆堯間於施工之前既未就所有應施工之細目估價，
    亦未有契約之相關內容可界定承攬之責任及範圍，雙方於現
    場施工時為追求整體裝潢之完美，而追加工程之施作，亦為
    社會常態，是陳兆堯若因甲○○要求追加工程而請求另支付
    價款，尚難認有何詐術之實施；至於雙方於完工後若就工程
    瑕疵及總價款存有爭議，甲○○自得依法於驗收時主張瑕疵
    ，並請求修補、改善、減少報酬或解除契約等權利，是陳兆
    堯與甲○○間之糾葛僅為民事債務不履行之範疇，陳兆堯所
    為與詐欺罪之犯罪構成要件並不相符；檢察官另斟酌證人戊○○於偵查中所證：甲○○有於93年2 月11日打電話給亞曼
    尼社區之保全人員，要求不讓山石公司進入上址房屋施工等
    情，認定並非陳兆堯自行撤離現場，及另斟酌乙○○於該案
    偵查中所陳：裝潢工程切結書是袁立韋所簽，並非陳兆堯所
    為，且陳兆堯是公司之名義負責人，公司之營運均是由伊與
    大哥負責等語，核與證人戊○○於偵查中所證：該切結書確
    為袁立韋所簽，伊為避免施作裝潢工程而破壞社區之公共設
    施才要求他簽切結書等語，及甲○○自承係與山石公司之設
    計師接洽，該切結書也是設計師所簽等語相符，因而認定並
    無積極證據可資證明陳兆堯有何詐欺及偽造文書之犯行，該
    案純屬民事糾葛，陳兆堯之犯罪嫌疑不足；其後，臺灣高等
    法院檢察署駁回再議聲請之意旨亦認甲○○並未舉出足認陳
    兆堯構成上開犯罪之積極事證，無從認定陳兆堯有詐欺犯行
    等情，此有臺灣桃園地方法院檢察署檢察官94年6 月20日94
    年度偵字第3016號不起訴處分、臺灣高等法院檢察署檢察長
    94年8 月19日94年度上聲議字第2724號處分書各1 份附卷可
    稽（見94年度偵字第3016號卷第33至36、40至41頁），由是
    足徵檢察官偵查陳兆堯有無涉犯詐欺、偽造文書等罪嫌之結
    論，並非以被告乙○○於94年2 月23日上午11時11分於偵查
    中於供前具結後所為上揭「四、(一)」所載之證述，為其主要
    論據亦明。況證人甲○○嗣於本院96年10月30日審判期日所
    陳：伊告山石公司之案件是因被告亂講話才敗訴，而伊與山
    石公司簽約後，山石公司未按照設計圖面施工，伊請求山石
    公司施工，他不更正，後來被告又擅自把房屋內的工具、材
    料搬走，之後又要伊給付44萬元，伊認為之前已經付過12萬
    元定金，屋內之材料也算是伊所購買，被告逕自將工具、材
    料搬走是為詐欺、背信，因而向檢察官申告陳兆堯詐欺云云
    ，實屬其與山石公司訂立承攬契約後，因其認為承攬人山石
    公司未依設計圖面施工所衍生之民事債務不履行糾紛，要與
    刑法詐欺取財罪、背信罪等刑事處罰範疇無涉。
  (五)綜上所述，被告乙○○前於94年2 月23日上午11時11分，就
    檢察官偵查案外人陳兆堯涉犯詐欺案件行訊問時，到場於供
    前具結後所為上揭「四、(一)」所載之證述，非屬「於案情有
    重要關係之事項」，揆諸上開最高法院判例、判決意旨，縱
    其所為上開證述為虛偽陳述，亦不能遽以偽證罪相繩。
五、又公訴人認被告丙○○涉有偽造署押等犯行，無非係以被告
    丙○○自陳有在裝潢工程合約書上虛偽填載身分證字號等語
    、告訴人甲○○於警詢、偵查中之指訴、卷附以「袁立韋」
    名義書立之裝潢工程切結書1 份，為其主要論據。訊據被告
    丙○○堅決否認有何偽造署押犯行，辯稱：切結書上「袁立
    韋」之簽名是其所簽，因山石公司成立後，其所有對外文書
    都使用別名「袁立韋」，此為算命師所言對其經商較好之名
    字，其並無偽造署押之犯意，不知簽署「袁立韋」這個名字
    會犯罪；而其雖在切結書上書寫錯誤之身分證字號，此乃因
    切結書係其等要進入社區大樓施工前所簽，用以擔保若有損
    壞時會對其等求償，但因切結書是放在社區管委會總幹事處
    ，多半是公開處所，其不想讓別人隨手翻閱到其身分證字號
    ，才寫上錯誤之身分證字號等語，經查：
  (一)被告丙○○係以「袁立韋」作為其別名，用以對外接洽生意
    乙節，業據被告丙○○陳明在卷，並有其提出之明信片（收
    信人為袁立韋）、山石公司名片（總監袁立韋）、94年8 月
    30日簽立之汽車交修同意書（交修人簽名：袁立韋）、風潮
    音樂寄發之94年10月期風潮樂訊（收件人：袁立韋）各1 份
    為證，收件地址均為山石公司之地址（見94年度交查字第46
    0 號卷第23至32頁），佐以證人戊○○於本院審理中所證：
    卷附裝潢工程切結書是丙○○所簽，丙○○就是「袁立韋」
    ，因為建設公司有跟山石公司及另外3 家設計公司簽合約，
    由該4 家公司分別設計出不同風格之樣品屋，住戶如果看到
    樣品屋的風格很喜歡，就會去找設計該樣品屋之設計公司簽
    約，住戶和設計公司簽合約後，建設公司就會拿出資料給伊
    等說明哪些戶已經可以裝潢，伊等就會讓工人進入那些可以
    裝潢的房屋施工，施工單位就要在社區管理中心簽切結書，
    同時簽發支票繳納施工保證金3 萬元，因為山石公司在亞曼
    尼社區內承攬很多工程，大約有20、30間，大部分都是丙○○來簽切結書，而丙○○在每1 張住戶施工切結書上都是簽
    「袁立韋」的名字等語，亦與被告丙○○之上開辯解相符，
    由此足徵被告丙○○在上開切結書簽署「袁立韋」之際，並
    未基於偽造署押之犯意而為，被告丙○○主觀上既無犯罪故
    意，自無構成偽造署押犯罪之餘地。
  (二)此外，被告丙○○既無偽造署押之犯意存在，而其又以「袁
    立韋」為別名，對外接洽生意及處理事務，則因被告丙○○
    本即為山石公司之設計師，須前往山石公司在「亞曼尼社區
    」內之裝潢房屋監督工程施作，是以，被告丙○○即有代表
    山石公司在「亞曼尼社區」提供之切結書內簽名，並在該切
    結書內留下山石公司之地址等資料，用以擔保山石公司在「
    亞曼尼社區」施工期間會遵守該社區裝潢施工相關規定（含
    住戶裝潢管理辦法、社區管理中心依住戶權益制訂之管理規
    章及住戶規約等）之權限，是以，被告丙○○即為有權製作
    上開切結書之人，縱其在該切結書內所載身分證字號有所不
    實，亦不該當於刑法第210 條偽造私文書罪之處罰範疇，其
    簽立該紙切結書後交付「亞曼尼社區」社區管理中心存放，
    亦無該當於檢察官於本院審理中當庭所言刑法第216 條、第
    210 條行使偽造私文書罪嫌之餘地，惟檢察官就此部分未據
    起訴，其與原起訴並經本院判決無罪之偽造署押犯行間，即
    無實質上一罪之關係，本院尚無從併予審理，附此敘明。
六、綜上所述，公訴意旨所舉關於被告乙○○有無涉犯偽證罪嫌
    及關於被告丙○○有無涉犯偽造署押等罪嫌之證據，尚難令
    本院形成被告2 人均有罪之確切心證，而告訴人甲○○於警
    詢、偵查中及本院審理中所為歷次指訴，除經被告2 人堅決
    否認外，甚多指訴內容復存有上述瑕疵，亦乏補強證據為佐
    ，而不足採為認定被告2 人有無涉犯公訴意旨所指犯罪之唯
    一依據。至被告2 人於檢察官偵查中及本院審理中所為歷次
    辯解，或有前後不一或與事實不符之處，而認尚有推諉卸責
    之情，所為非是，然被告2 人否認犯罪事實所持之辯解，縱
    不足採，倘無積極證據足以證明其犯罪行為，亦不能遽為被
    告2 人有罪之認定。揆之首揭說明，本諸「罪證有疑，利歸
    被告」之證據法則，本院自應為被告乙○○、丙○○均無罪
    之諭知。
據上論斷，應依刑事訴訟法第301 條第1 項，判決如主文。
本案經檢察官唐道發到庭執行職務。
中　　華　　民　　國　　96　　年　　11　　月　　13　　日
                  刑事第九庭  審判長法  官  游紅桃
                                    法  官  蘇琬能
                                    法  官  胡芷瑜
以上正本證明與原本無異。
如不服本判決，應於判決送達後10日內向本院提出上訴狀（應附
繕本），其未敘述上訴理由者，應於上訴期間屆滿後20日內補提
理由書狀於本院，上訴於臺灣高等法院。
　　　　　　　　　　　　　      　　書記官　張懿昀
中　　華　　民　　國　　96　　年　　11　　月　　13　　日
